【裁判字號】    95,訴,942
【裁判日期】    950523
【裁判案由】    毒品危害防制條例
【裁判全文】
臺灣高雄地方法院刑事判決               95年度訴字第942號
公  訴  人  臺灣高雄地方法院檢察署檢察官
被      告  乙○○
上列被告因毒品危害防制條例案件，經檢察官提起公訴（95年度
毒偵字第1464號）及移送併案審理（95年度毒偵字第2176號），
嗣因被告就被訴事實為有罪之陳述，本院並聽取當事人之意見後
，改依簡式審判程序進行，判決如下：
    主  文
乙○○連續施用第一級毒品，累犯，處有期徒刑捌月。扣案附表
編號一所示之第一級毒品海洛因沒收銷燬之。
    事  實
一、乙○○前因恐嚇取財案件，經本院以91年度易字第2895 號
    判處有期徒刑10月確定。又因施用毒品案件，經本院以92年
    度訴字第972 號判處有期徒刑10月確定，二罪接續執行，於
    93 年11 月23日縮短刑期執行完畢。復因施用毒品案件，經
    本院以92年度毒聲字第11421 號裁定令入戒治處所施以強制
    戒治，嗣因裁定停止戒治，於92年8 月27日釋放出所，並於
    93年4 月8 日保護管束期間屆滿，強制戒治執行完畢。詎其
    仍未戒除毒癮，竟基於施用第一級毒品海洛因之概括犯意，
    於95年1 月15日上午9 時許、同年1 月18日中午12時許，在
    其位於高雄縣岡山鎮○○里○○街28號住處內，以將海洛因
    摻入蒸餾水中用針筒注射之方式，連續施用第一級毒品海洛
    因2 次，嗣分別為警於如附表所示之時間、地點盤查，並經
    採集其尿液及扣得第一級毒品海洛因而查獲。
二、案經高雄縣政府警察局岡山分局報告台灣高雄地方法院檢察
    署檢察官偵查起訴及移送本院併案審理。
    理  由
壹、程序方面：
    按本件被告乙○○所犯係死刑、無期徒刑、最輕本刑為3 年
    以上有期徒刑以外之罪，其於準備程序就前揭被訴事實為有
    罪之陳述，經受命法官告知簡式審判程序之旨，並聽取其與
    公訴人之意見後，本院認無不得或不宜改依簡式審判程序進
    行之處，爰依刑事訴訟法第273 條之1 第1 項、第284 條之
    1 ，裁定本件由受命法官獨任進行簡式審判程序，合先敘明
    。
貳、實體方面：
一、訊據被告乙○○對於上揭犯罪事實坦承不諱，本院復審酌：
  (一)查被告前因施用毒品案件，經本院以92年度毒聲字第11421
    號裁定令入戒治處所施以強制戒治，嗣因裁定停止戒治，於
    92年8 月27日釋放出所，並於93年4 月8 日保護管束期間屆
    滿，強制戒治執行完畢之事實，有本院被告院內索引卡紀錄
    表、臺灣高等法院被告前案紀錄表、臺灣高雄地方法院檢察
    署刑案資料查註紀錄表各1 份在卷可按。是被告於涉本案之
    前，業曾犯施用毒品，並經強制戒治期滿釋放甚明。
  (二)次查，經警將被告於附表編號一、二所示時地遭查獲時所採
    集之尿液送驗結果，均係呈嗎啡陽性反應，有台灣檢驗科技
    股份有限公司95年1 月25日編號KＺ000000000000號、95年2
    月8 日編號KＺ000000000000號濫用藥物尿液檢驗報告各1 紙
    、尿液採證對照表2紙附卷可稽。
  (三)又於附表編號一時地扣得之海洛因粉末1 包，經送驗結果，
    係第一級毒品海洛因屬實（淨重0.11公克，空包裝重0.19公
    克），此有法務部調查局調科壹字第220022584 號鑑定通知
    書乙份在卷為佐。
  (四)準此而論，被告之尿液經檢驗結果，既均係呈嗎啡陽性反應
    ，且扣案物品亦檢驗出海洛因陽性反應，顯見被告應有在前
    揭犯罪時間施用第一級毒品海洛因之行為甚明。
二、查海洛因屬毒品危害防制條例第2 條第2 項第1 款所規定之
    第一級毒品，核被告所為，係犯毒品危害防制條例第10條第
    1 項施用第一級毒品罪。被告持有第一級毒品，復進而施用
    ，其持有毒品之低度行為，應為施用第一級毒品之高度行為
    所吸收，不另論罪。被告於95年1 月15日上午9 時許、同年
    1 月18日中午12時許，先後2 次施用第一級毒品之犯行，時
    間緊接，所犯構成要件相同，顯係基於概括犯意為之，為連
    續犯，依刑法第56條規定，以一罪論，並加重其刑。又被告
    前因恐嚇取財案件，經本院以91年度易字第2895號判處有期
    徒刑10月確定；復因施用毒品案件，經本院以92年度訴字第
    972 號判處有期徒刑10月確定，二罪接續執行，於93年11月
    23日縮短刑期執行完畢之事實，有台灣高等法院被告前案紀
    錄表可稽，其受有期徒刑之執行完畢，5 年以內再犯有期徒
    刑以上之罪，為累犯，應依刑法第47條規定加重其刑，並依
    法遞加重之。檢察官雖僅就被告於附表編號一所示時地查獲
    之施用毒品犯行起訴，就於附表編號二所示時地查獲之施用
    毒品犯行，未於起訴書內敘及，惟連續犯為裁判上一罪，檢
    察官就犯罪事實一部起訴者，依審判不可分之原則，其效力
    應及於全部，本院自得就被告於附表編號二所示時地查獲之
    施用毒品犯行併予審理。
三、本院審酌被告施用毒品，足以戕害其身心，滋生其他犯罪，
    惡化治安，嚴重損及公益，且被告前曾犯施用毒品，甫經強
    制戒治期滿，竟於短期內再為本件施用毒品犯行，顯見其不
    思悔改，自制力亦顯不佳；惟另考量被告於犯後即能坦承犯
    行，而其施用毒品行為於本質上係屬自我戕害行為，反社會
    性之程度應屬較低等一切情狀，酌情量處如主文所示之刑，
    以資懲儆。又扣案海洛因1 包（淨重0.11公克，空包裝重0.
    19公克），屬第一級毒品，爰依毒品危害防制條例第18條第
    1 項前段規定，併予宣告沒收銷燬之（其包裝因包覆該毒品
    ，其上顯留有該毒品之殘渣，衡情自難與之剝離，當應整體
    視之為毒品，連同該包裝併予宣告沒收銷燬之）。至鑑驗耗
    用之第一級毒品海洛因既已滅失，自毋庸宣告沒收銷燬。
據上論斷，應依刑事訴訟法第273條之1第1項、第284條之1、第
299 條第1 項前段，毒品危害防制條例第10條第1項、第18條第1
項前段，刑法第11條、第56條、第47條，判決如主文。
本案經檢察官甲○○到庭執行職務。
中    華    民    國    95    年    5     月    23    日
                  刑事第三庭    法  官  郭瓊徽
以上正本證明與原本無異。
如不服本判決，應於收受送達後10日內向本院提出上訴書狀。
中    華    民    國    95    年    5     月    24    日
                                書記官  陳瓊芳
附錄本案論罪科刑法條全文：
毒品危害防制條例第10條第1 項
施用第一級毒品者，處6 月以上5 年以下有期徒刑。
附表
┌────┬──────┬─────────┬──────┐
│編    號│查 獲 時 間 │查   獲   地   點 │扣 案 毒 品 │
├────┼──────┼─────────┼──────┤
│一、起訴│95年1 月15日│乙○○因行跡可疑，│第一級毒品海│
│部分（95│上午10時25分│在高雄縣岡山鎮育英│洛因1 包（淨│
│年度毒偵│許          │路與金興街口，為警│重0.11公克，│
│字第1464│            │盤查              │空包裝重0.19│
│號）    │            │                  │公克）      │
├────┼──────┼─────────┼──────┤
│二、移送│95年1 月18日│因另涉竊盜案件，為│無          │
│併案審理│中午12時許  │警在高雄縣岡山鎮前│            │
│部分（95│            │峰路旁查獲        │            │
│年度毒偵│            │                  │            │
│字第217 │            │                  │            │
│6 號）  │            │                  │            │
└────┴──────┴─────────┴──────┘


司法院資訊處製作；財團法人民間司法改革基金會備份。
